最高法院刑事判決　　　　　　　　　　　　　　　八十六年度台上字第七六六二號
　　上　 訴　 人　宋愛華
　　上訴人即被告　康　津
　　被　　　　告　大明報股份有限公司
　　代　 表　 人　藍財旺
右上訴人等因宋愛華自訴被告等違反著作權法案件，不服台灣高等法院中華民國八十
五年十一月二十九日第二審更審判決（八十五年度上更(一)字第六九八號，自訴案號：
台灣台北地方法院八十三年度自更(一)字第三號），提起上訴，本院判決如左：
    主  文
上訴駁回。
    理  由
一康津部分
按刑事訴訟法第三百七十七條規定，上訴於第三審法院，非以判決違背法令為理由，
不得為之。是提起第三審上訴，應以原判決違背法令為理由，係屬法定要件。如果上
訴理由狀並未依據卷內訴訟資料，具體指摘原判決不適用何種法則或如何適用不當，
或所指摘原判決違法情事，顯與法律規定得為第三審上訴理由之違法情形，不相適合
時，均應認其上訴為違背法律上之程式，予以駁回。原判決依憑卷內資料，認定上訴
人即自訴人宋愛華所著「為中國電影前途把脈」一文及照片五幀，為宋愛華享有著作
權之著作，上訴人即被告康津意圖大明報股份有限公司（下稱大明報）銷售，竟擅自
重製他人著作，並由大明報以「記者康津台北報導」刊登於民國八十一年十一月二十
一日大明報第八版，標題為「大陸電影界夾縫求生存」。且說明康津否認犯罪，不足
採信，綦詳。因而撤銷第一審關於康津部分判決，改判論處康津共同意圖銷售而擅自
重製他人著作罪刑，並宣告緩刑之判決，已詳其所憑之證據及認定之理由。上訴意
旨康津略謂：宋愛華於八十一年十一月十七、十八日向大明報請假，將稿件留在公司
內，伊撰寫「大陸電影界夾縫求生存」一文係由大明報總編輯張寶樂命令為之，且經
宋愛華授權同意，原審論處意圖銷售而重製他人著作罪刑，顯然違法云云。宋愛華略
謂：原審應調查台灣台北地方法院及檢察署檔案紀錄全部資料，並請依職權調查前開
檔案紀錄全部情形，斟酌用法，且康津頑劣惡毒，有再犯之虞等語。然查：(一)、宋愛
華上訴意旨未依卷內資料，具體指摘原審未調查何項證據，泛詞指摘，本院無從在形
式上觀察原審有應調查之證據而未予調查之違背法令情形，自不得據為第三審上訴之
合法理由。(二)、是否宣告緩刑，法院本屬有權斟酌決定，宋愛華任意指摘原審對於康
津宣告緩刑為不當，殊非適法之第三審上訴理由。(三)、康津上訴意旨所指各節，原判
決已於理由內詳為說明，上訴意旨置原判決明確論斷之事項於不顧，徒憑自己之說詞
，重為事實上之爭執，不足據以辨認原判決已具備違背法令之形式。依上所述，康津
及宋愛華此部分上訴，違背法律上之程式，應予駁回。
二大明報部分
按刑事訴訟法第三百七十六條所列各罪之案件，經第二審判決者，不得上訴於第三審
法院，法有明文。本件被告大明報因違反著作權法案件，原審係依著作權法第一百零
一條第一項以同法第九十一條第二項之罰金刑論科，核屬刑事訴訟法第三百七十六條
第一款之案件。依首開說明，既經第二審判決，自不得上訴於第三審法院，上訴人宋
愛華竟復提起上訴，顯為法所不許。
據上論結，應依刑事訴訟法第三百九十五條前段，判決如主文。
中      華      民      國    八十六    年     十二     月    三十一    日
                              最高法院刑事第五庭
                                  審判長法官  陳  錫  奎
                                        法官  洪  清  江
                                        法官  吳  昆  仁
                                        法官  李  伯  道
                                        法官  劉  敬  一
      右正本證明與原本無異
                                              書  記  官
中      華      民      國    八十七    年      一      月      六      日
